臺灣苗栗地方法院交通事件裁定　　　　94年度交聲字第57號
　　原處分機關　交通部公路總局新竹區監理所苗栗監理站
　　異　議　人
　　即受處分人　沈古阿美即甲○.
　　代　理　人　沈建安
上列異議人即受處分人因違反道路交通管理處罰條例案件，對於
交通部公路總局新竹區監理所苗栗監理站於中華民國94年4月22
日以竹監苗字第裁54-BC0000000號所為之裁決（原處分案號：高
雄政府警察局高市警交相字第BC0000000 號）聲明異議，本院裁
定如下：
    主  文
原處分撤銷。
沈古阿美即甲○○○○不罰。
    理  由
一、原處分機關以：異議人即受處分人沈古阿美即甲○○○○所
    有之車牌號碼Q9-1575 號自小客車，於民國94年3 月4 日凌
    晨1 時5 分，在高雄市○○○路33之4 號前，因「駕駛人行
    車速度，超過規定之最高時速20公里以上」違規，經雷達測
    速為高雄市政府警察局逕行舉發，異議人於期限內繳納新台
    幣（下同）1,900 元。
二、異議人聲明異議略以：採證照片與其所有之車輛有下列不同
    ：違規車輛車後保險桿加貼有加保險桿防撞飾條、違規車輛
    車後窗加貼標張紙、異議人均無；違規車輛無車後窗翼及外
    露第三煞車燈，異議人的車輛屬EXI型隨廠配件有；違規車
    輛車無車側窗晴雨翼，異議人則加裝銀色；違規車輛門把為
    黑色，異議人則為鍍鉻；違規車輛無車側裙，異議人則有。
    顯見異議人之車牌被偽造。
三、按第40條汽車駕駛人，行車速度，超過規定之最高時速，或
    低於規定之最低時速，或裝用測速雷達感應器者，處新臺幣
    1 千2 百元以上2 千4 百元以下罰鍰；其感應器沒入之。道
    路交通管理處罰條例第40條第1 項定有明文；又依照違反道
    路交通管理事件統一裁罰基準表（以下簡稱基準表）規定處
    罰如下：(1)「駕駛人行車速度駕駛人行車速度，超過規定之
    最高時速未滿20公里期限內繳納或到案聽候裁決者：汽車
    1,700 元、機器腳踏車1,200 元。逾越應到案期限15日內
    繳納罰鍰或到案聽候裁決者：汽車1,900 元、機器腳踏車
    1,400 元。逾越應案期限15日以上30日以內繳納罰鍰或到
    案聽候裁決者：汽車2,200 元、機器腳踏車1,700 元：逾
    越應到案期限30日以上繳納罰鍰或到案聽候裁決者：汽車
    2,400 元、機器腳踏車1,900 元。(2)「駕駛人行車速度駕駛
    人行車速度，超過規定之最高時速20公里以上期限內繳納
    或到案聽候裁決者：汽車1,900 元、機器腳踏車1,400 元。
    逾越應到案期限15日內繳納罰鍰或到案聽候裁決者：汽車
    2,200 元、機器腳踏車1,700 元。逾越應案期限15日以上
    30日以內繳納罰鍰或到案聽候裁決者：汽車2,400 元、機器
    腳踏車1,900 元：逾越應到案期限30日以上繳納罰鍰或到
    案聽候裁決者：汽車2,400 元、機器腳踏車2,200 元。
四、經查，異議人辯稱其所有之自小客車與採證照片所示之違規
    車輛有下列不同：違規車輛車後保險桿加貼有加保險桿防
    撞飾條、違規車輛車後窗加貼標張紙、異議人均無；違規
    車輛無車後窗翼及外露第三煞車燈，異議人的車輛屬EXI 型
    隨廠配件有；違規車輛車無車側窗晴雨翼，異議人則加裝
    銀色；違規車輛門把為黑色，異議人則為鍍鉻；(5)違規車
    輛無車側裙，異議人則有。並提出其所屬車輛照片2 張為證
    ，並經高雄市政府警察局94年4 月28日以高縣警交字第0940
    0 84568 號函覆：舉發照片車型與異議人車型明顯不符，建
    議撤銷舉發等情在卷可證，顯見異議人辯稱：其車牌被偽造
    為真實。從而，原處分機關依據道路交通管理處罰條例第40
    條第1 項規定，遽予裁處異議人罰鍰新臺幣1 千9 百元，即
    有未洽，本件異議為有理由，爰撤銷原處分，另諭知異議人
    不罰之裁定。
五、據上論結，應依道路交通案件處理辦法第20條，裁定如主文
    。
中　　華　　民　　國　　94　　年　　10　　月　　13　　日
                  交通法庭    法  官  張珈禎
右正本證明與原本無異。
如不服本裁定應於送達後5 日內向本院提出抗告狀。
                              書記官  黃雅琦
中　　華　　民　　國　　94　　年　　10　　月　　19　　日
